臺灣桃園地方法院刑事判決　　　　　　　99年度易字第1013號
公　訴　人　臺灣桃園地方法院檢察署檢察官
被　　　告　古度文
選任辯護人　林文淵律師
上列被告因詐欺案件，經檢察官提起公訴（98年度偵字第10214
號），本院判決如下：
    主  文
古度文意圖為自己不法之所有，以詐術使人將本人之物交付，累
犯，處有期徒刑捌月。
    事  實
一、古度文前於民國93年間，因誣告案件，經臺灣臺北地方法院
    以93年度易字1456號判決，判處有期徒刑5 月，經臺灣高等
    法院以94年度上易字第1078號判決上訴駁回確定，於95年2
    月9 日易科罰金執行完畢。詎不知悛誨，竟為牟取私利，意
    圖為自己不法之所有，於97年8 月5 日，以資金週轉不靈為
    由，向劉碧琴借款新臺幣（下同）35萬元，並提出未扣案登
    記名義人為「賴鼎文」之臺北市古亭地政事務所「臺北市○
    ○區○○段三小段地號307 號」土地所有權狀（下稱系爭30
    7 地號土地權狀）之「彩色影本」及「賴鼎文」讓渡書各1
    份供作擔保，以此方式施以詐術，取信劉碧琴、周火英其有
    相當之資力，且誤信古度文所提出前揭系爭地號307 號土地
    權狀為「正本」，可另作貸款用途，或屆期不獲清償，仍得
    過戶取得系爭307 地號之土地所有權，而誤信貸與古度文之
    借款債權具相當之擔保，致劉碧琴、周火英均陷於錯誤應允
    之，因劉碧琴不識字，隨後即於同日下午3 時許，以其夫周
    火生之名義與古度文在其等桃園縣中壢市○○○街92號住處
    ，共同書立借款契約，約定古度文於98年8 月5 日前清償借
    款本金，且自97年8 月5 日起至清償日止每月5 日給付10,5
    00元之利息後，由劉碧琴提領34萬元，周火英提領1 萬元，
    共同將35萬元交付古度文收受。嗣經多次催討遭拒，劉碧琴
    遂欲使用系爭307 地號土地權狀向銀行辦理貸款，而持系爭
    307 地號土地權狀「彩色影本」向臺灣房屋內壢直營店襄理
    上官涵天詢問該土地價值時，經上官涵天告知其所持系爭30
    7 地號土地權狀僅為「彩色影本」，並非「正本」後，再持
    系爭307 地號土地權狀「彩色影本」詢問地政事務所人員該
    土地使用情形，經告知系爭307 地號土地前於94年8 月26日
    已遭花蓮區中小企業銀行股份有限公司（下稱花蓮企銀）假
    扣押無法辦理過戶，劉碧琴發覺受騙，旋要求古度文提出系
    爭307 地號土地權狀「正本」，惟古度文以該土地權狀正本
    現不在身邊為由，另提出臺北市古亭地政事務所臺北市○○
    區○○段三小段地號307-1 號土地所有權狀（下稱系爭307-
    1 地號土地權狀）「正本」供劉碧琴收執，然仍拒不還款、
    繳納利息，劉碧琴、周火英始知受騙。
二、案經劉碧琴訴由臺灣桃園地方法院檢察署檢察官偵查起訴。
    理  由
壹、證據能力部分：
一、告訴人劉碧琴於警詢、檢察事務官前之陳述：
    按被告以外之人於檢察事務官、司法警察官或司法警察調查
    中所為之陳述，與審判中不符時，其先前之陳述具有較可信
    之特別情況，且為證明犯罪事實存否所必要者，得為證據，
    刑事訴訟法第159 條之2 定有明文，此為同法第159 條第1
    項所稱「法律有規定」，而為傳聞法則之例外。此之「必要
    性」要件，必須該陳述之重要待證事實部分，與審判中之陳
    述有所不符，包括審判中改稱忘記、不知道、先前之陳述詳
    盡，於後簡略、有正當理由而拒絕陳述（如經許可之拒絕證
    言）等雖非完全相異，但實質內容已有不符者在內，且該審
    判外之陳述，必為證明犯罪之待證事實存在或不存在所不可
    或缺，二者兼備，始足當之。故此所謂「為證明犯罪事實存
    否所必要者」，既必須達不可或缺之程度，自係指就具體個
    案案情及相關卷證判斷，為發現實質真實目的，認為除該項
    審判外之陳述外，已無從再就同一供述者，取得與其上開審
    判外陳述之相同供述內容，倘以其他證據代替，亦無從達到
    同一目的之情形而言（最高法院95年度臺上字第4414號、96
    年度臺上字第4365號判決參照）。查告訴人劉碧琴前於警詢
    就與被告簽訂借款契約之借款期限、利息數額等細節性事項
    均詳細陳述，惟於本院審理時已無法就此部分細節性事項陳
    述詳盡，故本院已無從再取得相同之供述內容，復此部分細
    節性之陳述係涉被告是否詐欺故意之重要性事項，亦無其他
    證據證明告訴人劉碧琴之警詢筆錄有不宜作為證據之瑕疵，
    是其於警詢之陳述具有可信之特別情況，且為證明被告犯罪
    事實存否所必要，依前開法條意旨，自有證據能力。
二、告訴人劉碧琴偵訊之陳述：
    按被告以外之人於偵查中向檢察官所為之陳述，除顯有不可
    信之情況者外，得為證據，刑事訴訟法第159 條之1 第2 項
    定有明文。查告訴人劉碧琴於偵查中所為之陳述，固屬於傳
    聞證據，惟業經供前具結，有結文1 紙附卷可稽（見98年度
    偵字第10214 號卷，下稱偵卷二，第51頁），已足擔保其證
    言之真實性，此係檢察官依法訊問，復無其他事證足資認定
    其於檢察官訊問時有受違法取供情事，並無何特別不可信之
    情況，依前揭法條意旨，自有證據能力。
三、按被告以外之人於審判外之陳述，雖不符前4 條之規定，而
    經當事人於審判程序同意作為證據，法院審酌該言詞陳述或
    書面陳述作成時之情況，認為適當者，亦得為證據，刑事訴
    訟法第159 條之5 第1 項定有明文。查本案認定事實所引用
    之卷內其餘卷證資料，除原已符同法第159 條之1 至第159
    條之4 規定、及法律另有規定等傳聞法則例外規定，而得作
    為證據外，並無證據證明係公務員違背法定程序所取得，而
    檢察官、被告及辯護人於本院行準備程序及審理時，均同意
    其證據能力，且本院審酌前揭陳述作成時之情況，並無違法
    取證之瑕疵，亦認以之作為證據為適當，是本件有關被告以
    外之人於審判外之言詞或書面陳述等供述證據，依前揭法條
    意旨，自均得為證據。
貳、實體部分：
一、訊據被告古度文固坦認於前揭時、地，向告訴人劉碧琴、周
    火英借款35萬元，惟矢口否認有何詐欺犯行，辯稱：伊無詐
    欺故意，伊係拿系爭307-1 號土地權狀黑白影本附在借款契
    約書後，不是彩色影本，且提供土地權狀影本及讓渡書，僅
    有「標示」功能，「沒有以權狀影本」為擔保，而是以「土
    地權利」為擔保。因告訴人劉碧琴於97年8 月31日打傷伊，
    伊主張抵銷，故無庸再償還債款云云。經查：
  (一)被告於97年8 月5 日，向告訴人劉碧琴借款35萬元，因告訴
    人劉碧琴不識字，隨後即以被害人即劉碧琴之夫周火英名義
    與被告共同書立借款契約，約定被告於98年8 月5 日前清償
    借款本金，且自97年8 月5 日起至清償日止每月5 日給付10
    ,500元之利息後，由告訴人劉碧琴提領34萬元，被害人周火
    英提領1 萬元後，共同將35萬元交付被告收受一節，業據告
    訴人劉碧琴於警詢、偵訊及本院審理時；被害人周火英於本
    院審理時指訴綦詳（見97年度他字第4593號卷，下稱偵卷一
    ，第4 、36頁；偵卷二第43、44頁；本院卷第50頁正、反面
    、第51頁反面、第179 頁反面至第180 頁），被告亦供承不
    諱（見偵卷二第16頁；本院卷第182 頁正、反面），並有契
    約書、被告收款35萬元收據影本各1 份在卷可稽（見偵卷一
    第15至16頁），上揭事實，自堪認定。
  (二)施用詐術：
  1.被告於97年8 月5 日與告訴人劉碧琴、被害人周火英簽立前
    揭35萬元借款契約時，除提供讓渡書外，僅提供系爭307 地
    號土地權狀之「彩色影本」供告訴人劉碧琴、被害人周火英
    收執等情，業據告訴人劉碧琴於本院審理時證述在卷（見本
    院卷第50頁反面至第51頁反面、第177 頁正、反面、第178
    頁反面），核與被害人周火英於本院審理時之證述相符（見
    本院卷第181 頁），亦經證人即臺灣房屋副理上官涵天亦於
    本院審理時結證稱：其見過在庭旁聽席的3 位（即告訴人劉
    碧琴、案外人劉碧英、被害人周火英），但其不曉得他們的
    名字。其是臺灣房屋內壢店擔任襄理時，大概是在1 、2 年
    前，他們3 位一起拿著權狀彩色影本來公司找其，問其說權
    狀上土地大約值多少錢，其記得權狀是「臺北市古亭區的土
    地」，不是其轄區範圍，所以其沒有辦法幫忙評估，但是權
    狀是彩色的影本，並非正本。當其向劉碧琴、劉碧英、周火
    英表示權狀是彩色影本時，他們說不可能，因為該權狀是他
    人質押給他們的，他們當時還有拿1 張讓渡書出來，但是其
    忘記讓渡書上記載的讓渡人為何人，因為時間比較久了。該
    權狀紙張不一樣，色澤也不一樣，且印章部分也會有不同，
    彩色影本也沒有正本應該有的印章戳記，還有油墨，當時其
    親手接觸還有看過之後，判斷劉碧琴、劉碧英、周火英他們
    3 人拿給其權狀是彩色影本。其向劉碧琴說，這是彩色影本
    ，劉碧琴就講，這是真的，其就說你被騙了等語（見本院卷
    第278 頁反面至第280 頁），而被告亦不否認提供給告訴人
    劉碧琴、周火英之土地權狀係影本（見本院卷第237 頁）。
    雖被告辯稱：無提供彩色影本云云，惟被告亦不否認經告訴
    人劉碧琴要求其提出土地權狀「正本」時，有再提供「另外
    土地」之「正本」交付等情，業據被告供承在卷（見本院卷
    第237 頁，另被告供述提出土地權狀地號與告訴人劉碧琴所
    稱不符部分，詳參閱貳、一、(五)1.所示），苟承被告所言，
    簽立借款契約當時，被告僅須交付土地權狀「影本」與告訴
    人劉碧琴、被害人周火英收執，並無以土地權狀為擔保，為
    契約當事人間之真意，被告又豈須在告訴人劉碧琴要求其提
    出土地權狀「正本」時，再次提供與原契約無涉之系爭307-
    1 地號之土地權狀「正本」？是被告前揭所辯，顯悖常情，
    不足為採，益見契約簽訂時，被告應以提供土地權狀「正本
    」作為借款契約之擔保甚明，是被告97年8 月5 日於契約簽
    訂當時，確僅交付土地權狀「彩色影本」供作擔保，堪以認
    定。
  2.觀之卷附借款契約書（見偵卷一第15頁）第二項期限條件第
    三款規定：「契約期滿乙方（即被告）應無條件返還甲方（
    即被害人周火英）新臺幣參拾伍萬元，逾期不還視同毀約，
    甲方（即被害人周火英）有權處理其『擔保品』」等語。第
    三項規定：「保證。乙方（即被告）提供臺北市○○段○○
    段307 段賴鼎文名下土地連同賴鼎文92年6 月30日所書立之
    讓渡權利給甲方（即被害人周火英）。並於取款時簽立憑據
    為擔保。契約期滿，甲方（即被害人周火英）應無條件返回
    上述『擔保品』，契約期限內乙方（即被告）應辦理稅負或
    過戶等事宜有需要用到上述權利時，甲方（即被害人周火英
    ）應配合之」等語，細譯上揭契約內容，足見被告與告訴人
    劉碧琴及被害人周火英前揭借款契約之「擔保品」即為「臺
    北市○○段○○段307 段賴鼎文名下土地」（即系爭地號30
    7 號土地）及「賴鼎文92年6 月30日所書立之讓渡權利」，
    而契約期限內，苟被告欲辦理前揭土地過戶，則需要出借人
    即告訴人劉碧琴、被害人周火英配合辦理，此乃因被告將系
    爭地號307 號土地所有權狀「正本」、及證人賴鼎文讓渡書
    「正本」提供告訴人劉碧琴、被害人周火英收執擔保使然，
    否則，苟依借款契約，被告僅需提供系爭307 地號土地之「
    影本」即可，被告自身仍持有系爭307 地號土地權狀「正本
    」，則承前揭契約約定，其於借款期間若欲辦理過戶，又何
    須告訴人劉碧琴、被害人周火英2 人協助辦理？況被告於偵
    訊時亦供認：伊主動提出證人賴鼎文之土地，作為借貸契約
    之擔保品等語（見偵卷二第9 頁）、於本院行準備程序時供
    稱：證人賴鼎文讓渡給伊過戶及借款之權利，伊就是以這個
    權利作為借款擔保等語（見本院審易卷第32頁）。參酌出借
    人保有土地所有權狀及讓渡權利書「正本」文件，本係借款
    人向出借人擔保於借款期間，不將提供為擔保品之土地隨意
    轉讓所有權、設定抵押權等不利出借人債權擔保之憑證，土
    地所有權狀及讓渡權利書「正本」本身所提供擔保之效用，
    自非前揭文件之「影本」可取代。苟承被告所辯，僅係以「
    權利」為擔保，承前述，則提供「權利」證明之「正本」供
    貸與人收執，乃係權利擔保之必要要件，否則，被告仍持有
    「權利」證明之「正本」文件，可隨意變動權利，又如何擔
    保貸與人之債權？是被告辯稱：提供土地權狀影本及讓渡書
    ，僅有「標示」功能，顯與客觀事證不符，殊難置信。
  3.復參以被告利用告訴人劉碧琴不識字，業據告訴人劉碧琴自
    陳在卷（見本院卷第52頁），與被害人周火英均非土地相關
    專業人士，卻以土地權狀「彩色影本」交付其等2 人收執，
    自有假「影本」為「正本」企圖蒙混告訴人劉碧琴及證人周
    火英，是被告與告訴人劉碧琴、被害人周火英簽立契約之初
    ，主觀上難謂無不法所有意圖。
  4.再酌以被告提供之債權擔保為系爭307 地號土地過戶之權利
    ，已如前述，然查該土地於97年8 月5 日被告與告訴人劉碧
    琴、被害人周火英簽訂借款契約前之94年8 月26日，已遭花
    蓮企銀假扣押一節，有系爭307 地號土地謄本1 份在卷可參
    （見本院卷第243 至244 頁），足見被告提供之系爭307 地
    號土地，並無法辦理過戶，被告提供之「權利」並無法提供
    相當之擔保，此均為被告所明知，被告猶提出作為前揭借款
    之擔保，則被告與告訴人劉碧琴、被害人周火英簽立借款契
    約時，主觀上是否有清償債款之意願，亦啟人疑竇，益徵被
    告向告訴人劉碧琴、被害人周火英借款之初，無清償借款之
    意，主觀上顯有不法所有之意圖至明。
  5.綜上，足徵被告與告訴人劉碧琴及被害人周火英簽立前揭借
    款契約時，交付土地所有權狀及讓渡書之目的，即在提供擔
    保，惟被告卻僅提出毫無任何擔保功能之土地所有權狀「影
    本」，更況係「彩色影本」此一無法讓一般民眾一眼即可知
    悉非土地所有權狀「正本」之文件，且提供擔保之系爭307
    地號土地前遭假扣押，無法辦理過戶，被告均未主動告知告
    訴人劉碧琴及被害人周火英，客觀上顯有施用詐術之情無疑
    。
  (三)被害人陷於錯誤：
    告訴人劉碧琴於本院審理時證稱：因被告未還錢，其拿被告
    交付之系爭307 地號土地權狀要去貸款，而詢問中小企銀櫃
    臺人員，可否用該權狀貸款，櫃臺人員說那張是假的，是彩
    色影本不能貸款。被告拿假的權狀騙其，其認為被告欺騙等
    語（見本院卷第50頁反面、第51頁、第177 頁反面），被害
    人周火英亦於本院審理時證稱：當初被告拿系爭307 地號權
    狀交付其供作擔保，其認為可以拿權狀去貸款，變賣錢給其
    ，如果被其他人辦理假扣押登記，就沒有用了。其覺得被告
    拿土地權狀「彩色影本」給其，且該土地亦遭限制登記，因
    此認為受騙等語（見本院卷第181 頁），足見被告交付已遭
    假扣押之系爭307 地號土地權狀「彩色影本」給告訴人劉碧
    琴、被害人周火英提供擔保，有施用詐術之舉，並因此使告
    訴人劉碧琴、被害人周火英陷於錯誤甚明。
  (四)綜上各節以觀，足徵被告提供無任何擔保功能之土地所有權
    狀「彩色影本」，且該系爭307 地號土地前遭假扣押，無法
    辦理過戶，致使告訴人劉碧琴、被害人周火英認被告所提出
    系爭地號307 號土地權狀為「正本」，可另作貸款用途，或
    屆期不獲清償，仍得過戶取得系爭307 地號之土地所有權，
    認其等債權可獲得相當擔保，而陷於錯誤交付被告35萬元，
    被告客觀上顯有施用詐術之情，主觀上自有不法所有意圖無
    訛。
  (五)雖被告以前詞置辯，惟查：
  1.被告雖另辯稱：伊係先交付系爭307-1 地號土地權狀影本，
    後再將系爭307 地號土地權狀正本交付告訴人劉碧琴云云，
    辯護人並基此辯稱：告訴人劉碧琴於刑事告訴及民事庭作證
    之際，均可提供系爭307-1 土地權狀黑白影本，故被告並無
    提供土地權狀之「彩色影本」當為「正本」欺騙告訴人劉碧
    琴云云。惟查：97年8 月5 日被告與告訴人劉碧琴、證人周
    火英簽立借款契約時，係先交付系爭307 地號土地權狀「彩
    色影本」，後經其等要求土地權狀「正本」，始提出系爭30
    7-1 地號土地權狀「正本」供其等收執一情，業據告訴人劉
    碧琴於本院審理時指訴歷歷（見本院卷第50頁反面至第51頁
    反面、第177 頁），並有告訴時之陳述狀1 份在卷可佐（見
    偵卷一第8 頁），堪認告訴人劉碧琴證述一致無牴，而苟被
    告前述所辯為真實，則系爭307-1 地號土地權狀「正本」必
    當為被告所收執，然本院於100 年5 月31日言詞辯論期日諭
    知被告於下次庭期攜帶過院（見本院卷第238 頁），然迄至
    本院同年6 月20日止，被告均未提出系爭307-1 地號土地權
    狀「正本」供本院核閱，更顯告訴人劉碧琴所述為真實，蓋
    系爭307-1 地號土地權狀「正本」目前為告訴人劉碧琴收執
    中，被告自當無法親自提交本院，是卷附系爭307-1 地號土
    地權狀（見偵卷一第17頁），並非被告於簽立借款契約當時
    所提供給告訴人劉碧琴、證人周火英收執之權狀，與本件涉
    案系爭307 地號土地權狀非同，自非可比附援引認被告未曾
    提出「系爭307 地號土地權狀彩色影本」而為有利被告認定
    。
  2.又辯護人辯稱：系爭307 地號土地只要提出246,287 元供擔
    保，即可免除假扣押，而得以辦理過戶云云，並提出臺灣臺
    北地方法院94年度裁全字第5428號裁定為憑（見本院卷第13
    9 頁），然從該土地遭法院假扣押後迄今已近6 年，被告從
    未提供擔保，或清償該土地之債權而免除假扣押以觀，殊難
    認被告簽立前揭借款契約之初，苟未清償借款，有依約辦理
    過戶之意願。況被告於97年8 月5 日向告訴人劉碧琴、證人
    周火英借款迄今已逾2 年，均未給付利息，或清償35萬元本
    金等情，業據告訴人劉碧琴指訴歷歷（本院卷第50、51頁、
    第178 頁反面），被告亦供認在卷（本院卷第182 頁反面）
    ，而被告亦未主動提供前揭擔保金，免除系爭307 地號土地
    假扣押之負擔，並將該土地過戶給告訴人劉碧琴、證人周火
    英，實難認被告向告訴人劉碧琴、被害人周火英借款之初，
    有清償借款、將系爭307 地號土地提供擔保之意，主觀上更
    顯有不法所有之意圖甚明，辯護人前揭所辨，自不足為有利
    被告之認定。又被告雖亦辯稱：告訴人劉碧琴與被害人周火
    英於97年8 月31日派人打傷伊，伊主張抵銷，而無須再清償
    前揭借款云云，但查，被告向告訴人劉碧琴、被害人周火英
    借款之初，並無清償借款、將系爭307 地號土地提供擔保之
    意，主觀上已有不法所有之意圖，業已認定如前，自難以事
    後另為發生之事由，而解免被告於簽立前揭借款初始之不法
    犯意。
  3.雖證人上官涵天無法指明其「何時」、見「何地號」之土地
    所有權狀係其所見之「彩色影本」，及其所見係1 張或2 張
    土地所有權狀「彩色影本」，惟衡酌人之記憶力，除有特別
    事由而致印象深刻外，會隨時間流逝而逐漸淡忘，亦因行為
    次數頻繁，而有記憶混淆之情，且人之表達力、表見力，亦
    會隨個人智識、經驗、認知不同，而異其所言。而證人上官
    涵天於本院審理時亦證稱：因為其看得太多了，所以現在不
    記得劉碧琴、劉碧英、周火英所拿給其看得土地所有權狀影
    本地號為何。卷附偵卷一第17頁之系爭307-1 地號土地所有
    權狀，其很有印象，因為它土地平方公尺很小，是畸零地，
    所以其記得。他們給其看了2 張權狀地號不同，但是除了上
    開權狀地號之外，另外1 張權狀地號我不記得了等語（見本
    院卷第279 頁），足見證人上官涵天有記憶淡忘、減損之情
    ，衡酌證人之職業為房屋仲介，平常接觸大量土地所有權狀
    而無法記清地號，尚符常情，然徵之本件系爭307 地號土地
    ，確係證人證述之臺北市古亭區的土地（詳參閱貳、一、(二)
    1.所示），有土地謄本1 份附卷可按（見本院卷第243 至24
    4 頁），復本件告訴人劉碧琴與被告爭執之土地權狀僅係30
    7 、307-1 地號2 張，是證人上官涵天證述看過「2 張」土
    地所有權狀，自非無據。又衡證人上官涵天與被告間，並無
    怨懟或金錢糾紛及仇恨，為被告所不爭執，衡情酌理證人上
    官涵天斷無甘冒偽證刑責誣攀被告2 人之理，足見證人上官
    涵天前揭證述，實屬信而有徵，堪以採信。
  (六)至被告雖另聲請傳喚劉碧梅、周曉偉、劉碧英，以證明其與
    告訴人劉碧琴、被害人周火英借款經過，惟證人劉碧梅、周
    曉偉前於偵訊時已證稱：被告與告訴人劉碧琴、被害人周火
    英借款35萬元時，不在現場等語（見偵卷二第5 、12、17頁
    ），而證人劉碧英與被告另涉其他借款糾紛，亦與本件借款
    無關，且本案事證明確，已無再予調查之必要，附此敘明。
  (七)綜上，被告所辯顯係狡辯飾卸之詞，委無足採。本件事證明
    確，被告前揭詐欺犯行，洵堪認定。
二、論罪科刑部分：
  (一)核被告所為，係犯刑法第339 條第1 項之詐欺取財罪。被告
    以一詐欺行為同時侵害告訴人劉碧琴、被害人周火英之數財
    產安全法益，為想像競合犯，依刑法第55條前段規定，從一
    重之詐欺取財罪處斷。又被告曾有如事實欄所載之犯罪科刑
    執行情形，有臺灣高等法院被告前案紀錄表1 份在卷可參，
    其受有期徒刑執行完畢，5 年以內故意再犯有期徒刑以上之
    罪，為累犯，應依刑法第47條第1 項規定加重其刑。
  (二)檢察官雖未就被告對被害人周火英詐欺取財部分犯行起訴，
    然此部分之犯行，與已起訴之被告對告訴人劉碧琴詐欺取財
    犯行間，屬想像競合之裁判上一罪關係，為起訴效力所及，
    本院自應併予審理。
  (三)爰審酌被告正值中壯年，不思以正途牟利，圖不勞而獲，前
    有多次詐欺前科，有臺灣高等法院被告前案紀錄表1 份在卷
    可參，猶不知警惕悔改，仍利用告訴人劉碧琴不識字，與被
    害人周火英間均非土地方面專業人士，假土地權狀「影本」
    為「正本」，矇騙告訴人劉碧琴及被害人周火英債權將獲得
    相當擔保，進而陷於錯誤，再次詐得35萬元，告訴人劉碧琴
    、被害人周火英所受損害非微，且迄今尚未與告訴人劉碧琴
    和解，亦未償還對告訴人劉碧琴、被害人周火英之債務，惡
    性重大，犯罪後猶製新詞詭辯，犯後態度不佳等一切情狀，
    量處如主文所示之刑，以資儆懲。
據上論斷，應依刑事訴訟法第299 條第1 項前段，刑法第339 條
第1 項、第55條前段、第47條第1 項，刑法施行法第1 條之1第1
項、第2 項前段，判決如主文。
本案經檢察官蔡佩玲到庭執行職務。
中    華    民    國   100    年    7     月    14    日
                  刑事第八庭    審判長法  官   劉為丕
                                      法  官   呂綺珍
                                      法  官   謝枚霏
以上正本證明與原本無異。
如不服本判決應於收受判決後10日內向本院提出上訴書狀，並應
敘述具體理由。其未敘述上訴理由者，應於上訴期間屆滿後20日
內向本院補提理由書(均須按他造當事人之人數附繕本)「切勿逕
送上級法院」。
                                      書記官   林舒涵
中    華    民    國   100    年    7     月    19    日
附錄本判決論罪之法條：
中華民國刑法第339 條第1 項（詐欺取財罪）
意圖為自己或第三人不法之所有，以詐術使人將本人或第三人之
物交付者，處5 年以下有期徒刑、拘役或科或併科1 千元以下罰
金。